# 非标的设备成套集成收入确认的时点

提问人：dumingrain 时间：2011-06-13 21:32:20
向另位老师咨询一下，有一家企业的主营业务是非标的设备成套集成，主要是电镀、涂装的生产设备、生产线的设计、生产、安装，往往一个项目的时间较长，大都项目都超过一年，那么收入确认的是时点是一个项目全部完工交付后，还是可以按完工百分比来确认收入？最好能帮我提供一下实际的例子，谢谢啦！

回答人：chenyiwei
如果该企业在法律上的地位是总包方，并且实施周期较长，合同标的金额较大且多数为根据客户需求定制的非标准设备的，可以考虑按照建造合同模式确认收入。但是否采用完工百分比法，还要对照建造合同准则的规定，判断合同的履行结果能否可靠估计。

回答人：chenyiwei
回复 yahmm 的帖子
不能一概而论，需结合非标设备的技术创新度、本企业和同行业的历史经验等综合判断。不能一概认为以往从事类似非标设备业务的经验不能用于估计当前合同的履行结果。

提问人：szf1007 时间：2012-04-26 20:28:51
回复 chenyiwei 的帖子
非标设备（或者成套设备）一般制造期在 1 年以内，初验收合格后发货（收取合同价款的90%左右）----发货至客户单位指定车间，安装调试。 根据合同，安装调试合同后收取5%-10%价款。 但一般来说。很多成套设备、非标设备，安装后均存有2-5个月的试运行、设备磨合过程。试运行，等设备性能达到最佳状态的时候才进行验收。 如果一味的追求取得验收单确认收入，则过于谨慎，不符合经济业务实质。 在设备在客户车间安装调试后，公司应当进行合理判断，如设备安装调试后，虽然不能马上验收，但设备本事不存在严重问题，即设备不会退货等情况。公司是否应当酌情确认90%-100%收入。 待设备验收后，再根据实际确认的金额，确认剩余5%的确认金额。 这样与实际经济业务实质吻合。排除人为的 非技术（如对方故意不验收。压款等）导致验收滞后带来的问题影响。

回答人：chenyiwei
这还是一个对取证可靠性的判断问题，没有唯一的答案。